臺灣基隆地方法院刑事判決　　　　　 100年度交簡上字第35號
上　訴　人　臺灣基隆地方法院檢察署檢察官
上　訴　人
即　被　告　顏永和
上列被告因公共危險案件，上訴人不服本院民國100年7月4日100
年度基交簡字第372 號第一審簡易判決（起訴書案號：100 年度
速偵字第263 號），提起上訴，本院管轄之第二審合議庭判決如
下：
    主  文
上訴駁回。
    事  實
一、顏永和前因酒醉駕車，經本院以92年度基交簡字第346 號簡
    易判決判處拘役30日，而於民國93年5 月4 日執行完畢。詎
    猶不知悔改，於100 年5 月13日下午6 、7 時許起至同年5
    月20日上午5 時30分止，陸續在基隆市○○區○○路258 之
    13號住處及基隆市各處飲用酒類，已達不能安全駕駛動力交
    通工具之程度，猶於同年5 月20日上午5 時30分許，騎乘車
    牌號碼PX J-918號普通重型機車，自上揭住處出發，欲前往
    新北市萬里地區海邊釣魚，惟行經基隆市安樂區○○○路安
    中橋段時，因其不勝酒力倒臥路旁，而於同日上午8 時59分
    許為路過之警員發現有異，對其實施以酒精濃度檢驗，測得
    其呼氣酒精濃度為每公升1.61毫克，已達無法安全駕駛之程
    度，而查悉上情。
二、案經基隆市警察局第四分局報告臺灣基隆地方法院檢察署檢
    察官偵查起訴。
    理  由
一、證據能力部分
（一）本件被告於警詢、偵查中所為不利於己之陳述，並無出於
      強暴、脅迫、利誘、詐欺、疲勞訊問、違法羈押或其他不
      正之方法，亦非違反法定障礙事由經過期間不得訊問或告
      知義務之規定而為，依刑事訴訟法第156 條第1 項、第15
      8 條之2 規定，應認均有證據能力。
（二）本件認定犯罪事實之非供述證據，檢察官、被告於本院調
      查證據時，並未於言詞辯論終結前聲明異議，本院審酌該
      等非供述證據作成時之情況，認為適當，且亦無其他違背
      法定程序而取證之情形，依刑事訴訟法第159 條之5 規定
      、第158 條之4 反面解釋，自有證據能力。
二、訊據被告顏永和固供承於上揭時、地為警施以酒精濃度檢驗
    ，測得其呼氣酒精濃度為每公升1.61毫克之事實不諱，惟矢
    口否認有服用酒類不能安全駕駛動力交通工具而駕駛之犯行
    ，辯稱：伊係於100 年5 月20日深夜，在基隆市安樂區○○
    ○路安中橋段路邊喝酒，醉後於該處睡覺，而於同日上午9
    時許，始為警搖醒，而對伊實施吐氣酒精濃度測試，伊並無
    酒後騎乘機車之情事云云。惟查上揭事實，業據被告於警詢
    及偵訊中自白不諱（見偵查卷第8 、9 、29、30頁），而按
    當人飲酒後，若以呼氣酒精濃度測試器測得之濃度達到每公
    升0.5 毫克時，其反應較慢，感覺減低，將影響駕駛；達到
    每公升0.75毫克時，思考、個性及行為均會改變；達到每公
    升1.0 毫克時，步態不穩，噁心嘔吐，精神混惑不清晰；達
    到每公升1.5 毫克時，說話不清楚，感覺喪失，視力模糊；
    達到每公升2.0 毫克時，體溫與血糖均降低，肌肉控制差，
    甚且導致癲癇發作；達到每公升3.5 毫克時，則已至神智不
    清，反射減低及呼吸抑制等情事，業據行政院國軍退除役官
    兵輔導委員會臺北榮民總醫院以88年8 月5 日（88）北總內
    字第26868 號函示明確。本件被告經警員檢測其呼氣酒精濃
    度結果，高達每公升1.61毫克；又警員當場對被告施以生理
    協調平衡檢測時，被告就「雙腳併攏，雙手向前平伸，閉眼
    輪流使用左右手的食指指尖觸摸鼻尖」、「閉雙眼，30秒內
    朗誦阿拉伯數字由1001到1030」、「用筆在兩個同心圓之間
    的0.5 公分環狀帶內如下附圖，畫另一個圓」等檢測項目，
    受測結果均為不合格；復者，被告查獲後，經劃定直線無法
    正常行走、於檢測及訊問過程中有語無倫次、意識模糊，無
    法注意力集中、並有多話之情形各節，有酒精濃度測試單、
    刑法第185 條之3 案件測試觀察紀錄表、汽機車駕駛人酒後
    生理協調平衡檢測紀錄表各1 份在卷可憑，依上揭說明及被
    告酒後呈現之狀態，堪認被告之生理狀況、駕駛能力顯已受
    酒精相當程度之影響，其注意力、反應能力降低，實不足以
    應付駕駛交通工具之各種狀況，是其駕駛行為當對其他用路
    人造成一般之危險性，堪認被告確有服用酒類不能安全駕駛
    動力交通工具而駕駛之犯行甚明。雖被告執上詞置辯，然被
    告於警詢、偵訊中從未表示其係騎乘機車至查獲處時始喝酒
    ，而被告為一成年人，且其前有酒後駕車之前科，對此事涉
    是否犯罪乙事，焉有於警詢、偵查中未予爭執，反而承認其
    於查獲前已連續喝酒1 星期迄要去釣魚止，查獲當日上午騎
    乘機車自家裡出發，忘記最近1 次喝酒時間，其係一直喝酒
    ，喝到在路旁為警盤查之理，是被告遲至本院審理時始作上
    揭辯解，顯為臨訟卸責之詞，不足採信。綜上，本件事證明
    確，被告犯行堪予認定，應依法論科。
三、核被告顏永和所為，係犯刑法第185 條之3 服用酒類不能安
    全駕駛動力交通工具而駕駛罪。原審審酌被告明知酒後駕車
    在道路上行駛，對一般往來之公眾及駕駛人自身具有高度危
    險性，仍執意酒後駕車，既漠視自身安危，亦枉顧公眾安全
    ，且呼氣酒精濃度值達1.61毫克，暨衡其前曾有1 次酒後駕
    車犯行、犯後態度等一切情狀，依刑事訴訟法第449 條第1
    項前段、第454 條第2 項、刑法第185 條之3 、第41條第1
    項前段及刑法施行法第1 條之1 規定，判處被告拘役58日，
    如易科罰金，以新臺幣1000元折算1 日，經核認事用法並無
    違誤，量刑亦屬妥適。檢察官上訴意旨雖以：依被告之自白
    及其吐氣酒精濃度高達1.61mg/L，被告顯有泥醉騎乘機車之
    事實，今仍飾詞狡辯其未喝酒駕車，僅在該處休息，顯不知
    悔改，犯後態度不佳，毫無悔意，且前有酒駕遭判處拘役30
    日之紀錄，其今再犯，顯然視他人之生命、身體及財產安全
    如草芥，原判決僅判處其拘役58日，顯然過輕，容有不當，
    請求撤銷原判決，判處被告有期徒刑4 月。惟關於刑之量定
    ，係實體法上賦予法院在比例原則下得為自由裁量之事項，
    倘在法定刑度內，酌量科刑，如無偏執一端，致明顯失出失
    入情形，上級審法院即不得單就量刑部分遽指為不當或違法
    。本件原審量刑經核並未違反比例原則及明顯不當情形，故
    檢察官上訴意旨徒以被告量刑過輕云云，指摘原判決不當暨
    被告上訴意旨否認犯罪，均無理由，應予駁回。
據上論斷，應依刑事訴訟法第455 條之1 第1 項、第3 項、第36
8 條，判決如主文。
本案經檢察官陳佳宏到庭執行職務。
中    華    民    國    100    年    9    月    20    日
                  刑事第三庭審判長法  官  陳志祥
                                  法  官  張婷妮
                                  法  官  黃梅淑
以上正本證明與原本無異。
本件不得上訴。
中    華    民    國    100    年    9    月    20    日
                                  書記官  丁妍君
附錄本件論罪科刑法條全文：
刑法第185條之3
服用毒品、麻醉藥品、酒類或其他相類之物，不能安全駕駛動力
交通工具而駕駛者，處 1 年以下有期徒刑、拘役或科或併科 15
萬元以下罰金。
附件：
臺灣基隆地方法院刑事簡易判決      100年度基交簡字第372號
聲  請  人  臺灣基隆地方法院檢察署檢察官
被      告  顏永和  男  44歲（民國○○年○月○○日生）
                    身分證統一編號：Ｚ000000000號
                    住基隆市○○區○○路258之13號
上列被告因公共危險案件，經檢察官聲請以簡易判決處刑（100
年度速偵字第263 號），本院判決如下：
    主  文
顏永和服用酒類，不能安全駕駛動力交通工具而駕駛，處拘役伍
拾捌日，如易科罰金，以新台幣壹仟元折算壹日。
    犯罪事實及理由
一、本件之犯罪事實及證據，除證據部分補充基隆巿警察局舉發
    違反道路交通管理事件通知單1 紙外，餘均引用檢察官聲請
    簡易判決處刑書之記載（詳如附件）。
二、核被告顏永和所為，係犯刑法第185 條之3 之公共危險罪。
    爰審酌被告明知酒後駕車在道路上行駛，對一般往來之公眾
    及駕駛人自身具有高度危險性，仍執意酒後駕車，既漠視自
    身安危，亦枉顧公眾安全，且被告呼氣酒精濃度值達1.61毫
    克，暨衡其前曾有一次酒後駕車犯行、犯後態度等一切情狀
    ，量處如主文所示之刑，併諭知易科罰金之折算標準。
三、依刑事訴訟法第449 條第1 項前段、第454 條第2 項，刑法
    第185 條之3 、第41條第1 項前段，刑法施行法第1 條之1
    ，逕以簡易判決處刑如主文。
四、如不服本判決，得自收受送達之日起10日內，向本院提出上
    訴書狀，上訴於本院第二審合議庭。
中    華    民    國   100    年    7     月    4     日
                  基隆簡易庭法    官  吳佳齡
以上正本證明與原本無異。
如不服本判決，應於判決送達後10日內，向本院提出上訴書狀，
敘述上訴理由，上訴於本院合議庭，並按他造當事人之人數附具
繕本。
中    華    民    國   100    年    7     月    4     日
                            書 記 官  莊智凱
附錄論罪法條：
中華民國刑法第185條之3
服用毒品、麻醉藥品、酒類或其他相類之物，不能安全駕駛動力
交通工具而駕駛者，處 1 年以下有期徒刑、拘役或科或併科 15
萬元以下罰金。
附件：
臺灣基隆地方法院檢察署檢察官聲請簡易判決處刑書
                                    100年度速偵字第263號
    被      告  顏永和  男  44歲（民國○○年○月○○日生）
                        住基隆市○○區○○路258之13號
                        國民身分證統一編號：Ｚ000000000號
上列被告因公共危險案件，業經偵查終結，認為宜聲請以簡易判
決處刑，茲將犯罪事實及證據並所犯法條分敘如下：
        犯罪事實
一、顏永和於民國100年5月13日下午6、7時許起至同月20日某時
    許止，陸續在基隆市○○區○○路處所等地處所，飲用不詳
    數量之不詳種類含酒精飲料後，已達不能安全駕駛動力交通
    工具之程度，猶於100年5月20日日清晨5時30分許，騎乘車
    牌號碼PXJ-918號普通重型機車，自上揭住所出發，欲前往
    新北市萬里地區海邊釣魚。惟於當日上午8時59分許，在行
    經基隆市安樂區○○○路安中橋段，因其不勝酒力倒臥路旁
    為警攔檢，並對其實施吐氣酒精濃度測試，測得值達
    1.61MG/L，始查知上情。
二、案經基隆市警察局第四分局報告偵辦。
        證據並所犯法條
一、上開事實，業據被告顏永和於警詢及偵訊中自白不諱，復有
    吐氣酒精濃度測試單、刑法第185條之3案件測試觀察紀錄表
    、汽機車駕駛人酒後生理協調平衡檢測紀錄表各1份在卷可
    資佐證。按刑法第185條之3規定之所謂「不能安全駕駛」，
    係抽象危險犯，並不以發生具體危險為必要。而依醫學實驗
    證明所得經驗法則，對於吐氣酒精濃度達0.25MG/L以上時，
    將使駕駛人產生複雜之技巧障礙、駕駛能力變壞之行為表現
    ，肇事比率比一般未飲酒時高出2倍，而吐氣酒精濃度達每
    公升0.5MG/L以上時，將使駕駛人產生平衡感與判斷力障礙
    升高，肇事比率比一般未飲酒時高出10倍，甚而如吐氣酒精
    濃度達0.75MG/L時，駕駛人將產生明顯酒醉、步履蹣跚之行
    為狀態，其肇事比率比一般高25倍，達吐氣酒精濃度達每
    1.0MG/ L時，將造成中度中毒，有步態不穩、噁心、嘔吐、
    精神混惑不清狀態（參見蔡志中著，對飲酒不能安全駕駛之
    執法研究，司法院第46期業務研究會講義）。本件被告吐氣
    酒精濃度已達1.61MG/L，依上開說明顯已達不能安全駕駛之
    程度，是被告之自白堪信與事相符，其涉犯公共危險罪嫌洵
    堪認定。
二、核被告所為，係犯刑法第185條之3之公共危險罪嫌，請依法
    論科。
三、依刑事訴訟法第451條第1項聲請逕以簡易判決處刑。
    此致
臺灣基隆地方法院基隆簡易庭
中    華    民    國   100    年    5     月    27    日
                              檢察官  林  秋  田
本件正本證明與原本無異
中    華    民    國   100    年    6     月    2     日
                              書記官  魯  婷  芳
附錄參考法條：
中華民國刑法第185條之3
服用毒品、麻醉藥品、酒類或其他相類之物，不能安全駕駛動力
交通工具而駕駛者，處1年以下有期徒刑、拘役或3萬元以下罰金
。